【裁判字號】    98,聲再,1
【裁判日期】    980223
【裁判案由】    聲請再審
【裁判全文】
臺灣高雄地方法院刑事裁定               98年度聲再字第1號
    聲  請  人
    即  被  告  甲○○
上列聲請人因違反保護令案件，對於本院民國97年12月9 日第二
審確定判決（97年度簡上字第515 號），聲請再審，本院裁定如
下：
    主  文
再審之聲請駁回。
    理  由
一、聲請意旨略以：
（一）依刑事訴訟法第378 條、第379 條第5 款（刑事聲請再審
      狀誤繕為「項」）、第11款（刑事聲請再審狀誤繕為「項
      」）之規定，本件檢察官於偵查中未予聲請人即被告甲○
      ○陳述之機會，逕行聲請簡易判決處刑，違背法令。
（二）本件第一審判決有刑事訴訟法第379條第10款（刑事聲請
      再審狀誤繕為「項」）之違法。
（三）本件第二審合議庭逕依刑事訴訟法第159條之5之規定採證
      ，有判決不載理由之違法。
（四）聲請人甲○○並未收受本院96年度家護抗字（刑事聲請再
      審狀誤繕為「護抗字」）第17號裁定，且高雄市○○區○
      ○街96號係聲請人之住處（下稱本件住處），非告訴人即
      聲請人之妻柯林金珠之住處，聲請人甲○○豈有可能於民
      國96年3月3日2 時許在本件住處對告訴人柯林金珠施以不
      法侵害而違反保護令，本院97年度簡上字第515 號案件審
      理中漏未調查重要人證即高雄市政府警察局鼓山分局內惟
      派出所警員何志，顯見被告有發現確實之新證據，足資證
      明被告無罪，爰依法聲請再審，傳訊證人何志及調查相關
      筆記、錄音云云。
二、按有罪之判決確定後，有左列情形之一者，為受判決人之利
    益，得聲請再審︰（一）原判決所憑之證物已證明其為偽造
    或變造者。（二）原判決所憑之證言、鑑定或通譯已證明其
    為虛偽者。（三）受有罪判決之人，已證明其係被誣告者。
    （四）原判決所憑之通常法院或特別法院之裁判已經確定裁
    判變更者。（五）參與原判決或前審判決或判決前所行調查
    之法官，或參與偵查或起訴之檢察官，因該案件犯職務上之
    罪已經證明者，或因該案件違法失職已受懲戒處分，足以影
    響原判決者。（六）因發現確實之新證據，足認受有罪判決
    之人應受無罪、免訴、免刑或輕於原判決所認罪名之判決者
    。前項第1 款至第3 款及第5 款情形之證明，以經判決確定
    ，或其刑事訴訟不能開始或續行非因證據不足者為限，得聲
    請再審；不得上訴於第三審法院之案件，除前條規定外，其
    經第二審確定之有罪判決，如就足生影響於判決之重要證據
    漏未審酌者，亦得為受判決人之利益，聲請再審，刑事訴訟
    法第420 條、第421 條分別定有明文。而刑事訴訟法第420
    條第1 項第6 款所謂發見確實之新證據，係指該證據於事實
    審法院判決前已經存在，為法院、當事人所不知，不及調查
    斟酌，至其後始行發見，且就證據本身形式上觀察，因不以
    絕對不須經過調查程序為條件，但必須顯然可認為足以動搖
    原有罪確定判決，而為受判決人無罪、免訴、免刑或輕於原
    判決所認罪名之判決者為限。此受理聲請再審之最後事實審
    法院，應就聲請再審理由之所謂「新證據」，是否具備事實
    審判決前已經存在，為法院、當事人所不知，事後方行發見
    之「嶄新性」，及顯然可認足以動搖原有罪確定判決，應為
    無罪、免訴、免刑或輕於原判決罪名之「顯然性」兩要件，
    加以審查，為判斷應否准予開始再審之準據（85年度台抗字
    第308 號裁定意旨參照）。申言之，刑事訴訟法第421 條所
    謂「就足生影響於判決之重要證據漏未審酌者」，其中之「
    漏未審酌」，即指該等證據須於事實審法院判決之前確已存
    在，而為法院、當事人所不知，致不及調查斟酌，至其後始
    行發見者而言；若該等證據非於最後事實審法院判決之前已
    經存在，而係於最後事實審法院判決之後始行提出者，自不
    合於刑事訴訟法第421 條所稱之「漏未審酌」之證據。此外
    ，尚須具有足以動搖原有罪確定判決，並有應為無罪、免訴
    、免刑或輕於原判決罪名之「顯然性」存在，始得准予再審
    。
三、聲請人提起本件再審固提出本院97年度簡上字第515 號（下
    稱原審）判決繕本1 份及聲請人對本院95年度家護字第1808
    號民事通常保護令之抗告狀1 份為證。惟查：
（一）聲請人於96年5 月1 日台灣高雄地方法院檢察署96年度偵
      字第10828 號案件偵查時，曾到庭表示意見一節，有上開
      筆錄1 份在卷可查（見96年度偵字第10828 號卷第5 、6
      頁），聲請人主張偵查中未有陳述意見之機會云云，顯與
      事實不符。
（二）按第一審法院依被告在偵查中之自白或其他現存之證據，
      已足認定其犯罪者，得因檢察官之聲請，不經通常審判程
      序，逕以簡易判決處刑，刑事訴訟法第449 條第1 項前段
      定有明文。本院96年度簡字第3056號案件審理中，尚有調
      查本院96年度家護字抗字第17號裁定是否確定及訊問證人
      即告訴人柯林金珠等情，此有本院96年度簡字第3056號卷
      宗在卷可憑，聲請人此部分主張容有誤會。
（三）聲請人於97年6 月30日原審準備程序中，對檢察官所提出
      證據方法之證據能力表示無意見，且經載明於原審判決之
      理由欄第一段等情，有前揭筆錄、判決各1 份在卷可憑（
      見原審卷第19頁、第95頁反面），則原審依刑事訴訟法第
      159 條之5 之規定，認該案件內所有之證據均具證據能力
      ，乃依法適用相關證據，聲請人主張判決不備理由云云，
      洵屬無據。
（四）聲請人於96年2 月14日收受本院95年度家護字第1808號民
      事通常保護令，而告訴人柯林金珠於96年3 月3 日2 時許
      係在本件住處一節，有上開通常保護令之送達證書1 份、
      證人柯林金珠於96年度簡字第3056號案件之證述可稽（見
      本院95年度家護字第1808號影卷第43頁、96年度簡字第30
      56號卷第30頁），況聲請人於偵訊、本院審理中已自白業
      於96年2 月26日之前收受上開通常保護令並知悉內容綦詳
      （見96年度偵字第10828 號卷第6 頁、96年度簡字第3056
      號卷第29頁），顯見聲請人於96年3 月2 日18時許已確知
      上開通常保護令之規範內容，則聲請人於上開通常保護令
      撤銷或失效前自應遵循上開通常保護令無訛，此與聲請人
      是否收受本院96年度家護抗字第17號裁定無涉。再者，告
      訴人柯林金珠之戶籍雖設於高雄市○○區○○路151 巷76
      弄21之4 號一處，此有高雄市鼓山區97年7 月31日高市鼓
      戶謄字第（甲）267922號戶籍謄本在卷可查（見本院97年
      度簡上字第515 號卷第37頁），然戶籍地與住所地分處二
      地乃事所多有，而證人柯林金珠證述96年3 月3 日2 時許
      確有在本件住處等語，已如前述，尚難僅因證人柯林金珠
      之戶籍非設在本件住處而遽認證人柯林金珠於本件案發之
      際未在本件住處，堪認聲請人主張證人柯林金珠於案發時
      不在現場云云，不足採信。此外，本院遍查原審之全部相
      關卷宗，尚查無證人何志之相關證述或書面資料，依上開
      裁定意旨及說明，證人何志之相關證述及書面資料並未於
      事實審法院（即原審）判決前已經存在，自非屬再審理由
      之「新證據」。從而，聲請人空言指稱原審採為認定有罪
      之證據與事實不符，而並未敘明有何其他新證據足以動搖
      原有罪確定判決，自亦無從據以而准予再審。
四、綜上所述，揆諸上開刑事訴訟法條文規定及最高法院裁判意
    旨，聲請人所述各情，既均不合於足生影響於判決之重要證
    據漏未審酌之再審理由，此外本件復查無其他新證據或得再
    審之理由可資憑佐，是本件再審之聲請為無理由，應以裁定
    駁回。
據上論結，應依刑事訴訟法第434 條第1 項，裁定如主文。
中    華    民    國    98    年    2     月    23    日
                刑事第三庭  審判長法  官  黃三友
                                  法  官  林依蓉
                                  法  官  何佩陵
以上正本證明與原本無異。
不得抗告。
中    華    民    國    98    年    2     月    24    日
                                  書記官  鍾淑美


司法院資訊處製作；財團法人民間司法改革基金會備份。
